臺灣臺北地方法院民事簡易判決
110年度北簡字第16482號
原      告  盧偉康  
被      告  程越檀  


訴訟代理人  何乃隆律師 
上列當事人間請求損害賠償事件，原告於本院提起附帶民事訴訟
，經本院刑事庭於民國110年4月29日裁定移送前來（本院110年
度交簡附民第12號），本院於民國110年11月17日言詞辯論終結
，判決如下：
    主      文
原告之訴及假執行之聲請均駁回。
訴訟費用由原告負擔。
    事實及理由
一、原告主張略以：被告於民國108年12月26日晚間6時45分許，
    駕駛車牌號碼000-0000號營業小客車（下稱被告車輛），沿
    臺北巿松山區興安街由西往東方向行駛，至興安街137號前
    ，欲左轉駛入興安街137號之停車場時，本應注意車前狀況
    ，隨時採取必要之安全措施，而依當時天候晴、有暮光、所
    行經之柏油路面乾燥無缺陷、無障礙物，並無不能注意之情
    事，竟疏未注意前方行人即原告正行經停車場入口前，即貿
    然駛入停車場，因而撞及原告（下稱系爭事故），致原告受
    有左膝蓋血腫、左大腿挫傷、右手部擦傷及右膝蓋擦傷之傷
    害（下稱系爭傷勢）。原告因系爭事故，支出醫療費用新臺
    幣（下同）1,600元，原告並因受系爭事故之不法侵害，身
    心均異常痛苦，自得向被告請求非財產上之損害賠償即精神
    慰撫金10萬元。爰依侵權行為之法律關係，提起本件訴訟等
    語，並聲明：㈠被告應給付原告101,600元，及自起訴狀繕本
    送達翌日起至清償日止，按週年利率5％計算之利息；㈡願供
    擔保，請准宣告假執行。
二、被告答辯則以：原告所受僅為輕微之皮肉之傷，醫療費用之
    支出僅1,600元，沒有住院，亦無包紮，並無原告所主張之
    事實。又系爭事故業經第二審法院（即本院）以110年度交
    簡上字第34號刑事案件（下稱系爭刑事案件），判決附條件
    緩刑，被告緩刑2年，並向原告支付4萬元之財產上損害賠償
    （給付方式：110年11月30日前支付原告3萬元，於110年12
    月起至111年1月止，於每月20日前各給付5,000元，如有1期
    未履行視為全部到期）。被告遂給付4萬元，並委任律師於1
    10年11月9日以存證信函附上4萬元之支票寄送予原告，有存
    摺影本可按。縱原告未至郵局領取存證信函及支票而郵件遭
    到退回，被告亦會將該筆4萬元金額提存於法院，可生清償
    之效果。又因相類似之案件（即因為車禍，原告請求財產損
    害及精神慰撫金），因原告沒有開刀、住院及回診，依此傷
    勢，法院判決金額都不會超過4萬元，而被告業已支付原告4
    萬元，則原告所受之損害已經獲得彌補且有餘，其對於被告
    之請求已無理由，且所請求之慰撫金過高等語，資為抗辯，
    並聲明：㈠原告之訴駁回；㈡如受不利判決，被告願供擔保請
    准宣告免為假執行。
三、本院之判斷：
㈠兩造不爭執事項：
　⒈被告於108年12月26日晚間6時45分許，駕駛被告車輛，沿臺
    北巿松山區興安街由西往東方向行駛，至興安街137號前，
    欲左轉駛入興安街137號之停車場時，疏未注意前方行人即
    原告正行經停車場入口前，貿然駛入停車場，因而撞及原告
    致發生系爭事故，使原告受有系爭傷勢，此經本院依職權調
    取臺北市政府警察局交通警察大隊系爭事故調查卷宗（見本
    院卷第29至53頁）核閱無誤。原告並因系爭事故，支出醫療
    費用1,600元，亦有臺北市立聯合醫院門急診費用收據、臺
    北長庚紀念醫院醫療費用收據可按（見交附民卷第7、11頁
    ）。
　⒉被告經系爭刑事案件判決犯過失傷害罪，緩刑2年，並應向原
    告支付4萬元（給付方式：110年11月30日前支付原告3萬元
    ，於110年12月起至111年1月止，於每月20日前各給付5,000
    元，如有1期未履行視為全部到期）之財產上損害賠償，有
    系爭刑事案件判決存卷可按（見本院卷第83至87頁）。
㈡被告駕車不慎，導致系爭事故發生，使原告受有系爭傷勢，被
  告並無爭執。原告依侵權行為之法律關係，向被告請求損害賠
  償等節，自屬有據。然被告就原告請求金額，則認為過高而屬
  無據，茲就原告得請求之損害賠償金額，分述如下：
  ⒈醫療費用1,600元部分：
　　原告主張因系爭事故受有系爭傷勢，並因此支出醫療費用1,
    600元，業據原告提出臺北市立聯合醫院門急診費用收據、
    臺北長庚紀念醫院醫療費用收據等件為證（見交附民卷第7
    、11頁），且為被告所不爭執，則原告系爭傷勢之發生肇因
    於被告駕駛之過失，其自得向被告請求因系爭事故而支出之
    醫療費用，故原告此部分請求，為有理由，應予准許。
　⒉精神慰撫金10萬元部分：
　　按不法侵害他人致受傷者，被害人受有非財產上損害，請求
    加害人賠償相當金額之慰撫金時，法院對於慰撫金之量定，
    應斟酌實際加害情形、所造成之各項影響、被害人身心痛苦
    之程度、兩造之身分、地位、經濟情形及其他各種狀況，以
    核定相當之數額。本院審酌原告於108、109年間，乃從事保
    全工作，並有股利、利息等等其他所得，總金額分別為631,
    029元、576,914元，名下並有不動產及投資，108、109年財
    產總額皆為6,283,040元；被告於108年間所得為2筆，共計9
    ,281元，至109年間所得僅1筆106元，108、109年財產總額
    皆為4,350元，此有兩造稅務電子閘門財產所得明細表存卷
    可考（詳見禁止閱覽卷宗），原告經濟地位及能力顯然高於
    被告，被告並患有阿茲海默症、失智症，此有提出之臺北榮
    民總醫院鳳林分院診斷證明書存卷可考（見本院卷第115頁
    ），審酌兩造之身分、地位、經濟能力，並斟酌本件系爭事
    故發生事實、原告前揭受傷情形，主要以左膝蓋血腫較嚴重
    ，其他則為腿挫傷或手、膝蓋擦傷等皮肉傷，以及其他一切
    情狀，認原告請求被告賠償之非財產上損害即精神慰撫金，
    以36,000元為適當，應予准許，逾此範圍之請求，即屬過高
    ，不應准許。
　⒊綜上，原告因系爭事故所受之損害共37,600元（計算式：1,6
    00元＋36,000元＝37,600元）
㈢又按刑事判決為緩刑之宣告，斟酌情形命犯罪行為人向被害人
  為給付，其性質為財產或非財產上之損害賠償，此觀刑法第74
  條第2項第3款規定即明，倘加害人就該刑事判決所命已為給付
  ，則於因其犯罪事實受損害賠償之請求時，自應予扣除（最高
  法院103年度台上字第50號判決要旨參照）。查系爭刑事案件
  判決依刑法第74條第2項第3款之規定，命被告向原告支付4萬
  元之損害賠償（其諭知之給付方式：110年11月30日前給付原
  告3萬元，於110年12月起至111年1月止，於每月20日前各給付
  5,000元，如有1期未履行視為全部到期），有系爭刑事案件判
  決在卷可按（見本院卷第83至87頁），而被告已依系爭刑事案
  件判決所為上開諭知以存證信函寄送4萬元支票而為給付，業
  經被告訴訟代理人陳報，其性質既屬損害賠償，自得於本件原
  告得向被告請求之損害賠償數額予以扣抵。是原告因被告之過
  失傷害行為，得向被告請求給付之損害賠償金額為37,600元，
  既經本院審認如前，則扣除被告依系爭刑事案件判決所為諭知
  而給付4萬元後，原告已無餘額得再向被告請求。
四、綜上所述，原告依侵權行為之法律關係，請求被告給付原告
    101,600元，及自起訴狀繕本送達翌日起至清償日止，按週
    年利率5％計算之利息，被告已因系爭刑事判決確定結果而給
    付本院前所認定之損害賠償金額37,600元完訖，其再為請求
    ，即為無理由，應予駁回。又原告之訴既經駁回，其假執行
    之聲請，亦失所附麗，應併予駁回。
五、本件事證已臻明確，其餘攻擊防禦方法及所提證據，於判決
    結果不生影響，爰不一一論列，併此敘明。
六、訴訟費用負擔之依據：民事訴訟法第78條。本件係刑事附帶
    民事訴訟，由合議庭裁定移送民事庭之事件，依刑事訴訟法
    第504條第2項之規定，免納裁判費，目前亦無其他訴訟費用
    支出，本無確定訴訟費用額必要。惟仍爰依民事訴訟法第87
    條第1項之規定，諭知訴訟費用之負擔，以備將來如有訴訟
    費用發生時，得確定其負擔，併此敘明。
中　　華　　民　　國　　110 　年　　11　　月　　24　　日
　　　　　　　　　臺北簡易庭  法　官　徐千惠
以上正本係照原本作成。
如不服本判決，應於判決送達後20日內向本庭（臺北市○○區○○○
路0段000巷0號）提出上訴狀，並按他造當事人之人數附繕本。
如委任律師提起上訴者，應一併繳納上訴審裁判費。
中　　華　　民　　國　　110 　年　　11　　月　　24　　日
                              書記官  李易融